臺灣臺中地方法院民事裁定　　　　　　　　　　　　　九十四年度財管字第一七號
　　聲　請　人　中國國際商業銀行股份有限公司潭子分公司
　　法定代理人　丙○○
　　代　理　人　丁○○
右聲請人聲請指定被繼承人乙○○遺產管理人事件，本院裁定如左：
    主      文
聲請駁回。
程序費用由聲請人負擔。
    理      由
一、本件聲請意旨略以：被繼承人乙○○（民國○○○年○月○日生、國民身分證統
    一編號：Ｚ000000000號、生前最後住所：住臺中市○區○○里○○鄰
    ○○路五之三號四樓）於民國八十三年四月七日向聲人借款新臺幣（下同）八十
    四萬元，迄今尚有本金四十四萬三千五百三十六元及應繳之利息未清償。詎乙○
    ○於九十三年七月三十日經本院以九十三年度亡字第一五號判決宣告於九十二年
    二月十一日死亡，然乙○○死亡後，因乙○○之繼承人有無不明，聲請人自得以
    利害關係人之地位，聲請指定被繼承人之遺產管理人等語，並提出戶籍謄本、借
    款契約書影本及借支書影本各一紙為證。並聲請指定國有財產局為遺產管理人及
    依法為承認繼承之公示催告程序等語。
二、按繼承開始時，繼承人有無不明，而無親屬會議或親屬會議未於一個月內選定遺
    產管理人者，利害關係人得聲請法院選任遺產管理人，民法第一千百七十七條、
    第一千一百七十八條定有明文。又先順序繼承人均拋棄其繼承權時，其次順序繼
    承人或第四順序之繼承人均拋棄其繼承權者，始準用關於無人承認繼承之規定，
    民法第一千一百七十六條第六項亦有明文。
三、經查，聲請人主張被繼承人乙○○經本院以九十三年度亡字第一五號判決其於九
    十二年二月十一日死亡乙情，業據聲請人提出乙○○之除戶戶籍謄本一紙為證，
    並經本院依職權調閱九十二年度家催字第一五九號公示催告民事聲請案卷、九十
    三年度亡字第一五號宣告死亡民事訴訟案卷查閱無誤，聲請人此部分主張堪信為
    真實。又聲請人主張被繼承人乙○○之繼承人有無不明，而聲請指定被繼承人乙
    ○○遺產管理人乙情，惟查，被繼承人乙○○雖無配偶，且無子女，然其尚有第
    二順位繼承人即母親吳珠平尚生存，此據證人甲○○到庭證述：「我曾經於去年
    （即九十三年）六、七月間與相對人乙○○的母親聯絡，討論宣告死亡事宜。相
    對人乙○○是我姐夫的弟弟，相對人乙○○離婚過，但是都沒有小孩，相對人乙
    ○○的爸爸已經過世，可是媽媽還在，其他尚有七、八個兄弟，均在馬來西亞」
    等語（詳九十四年五月二十日訊問筆錄），而吳珠平於聲請乙○○死亡宣告並經
    本院為前開死亡宣告判決確定後，亦未於法定期間內向本院為拋棄繼承之意思表
    示，是本件被繼承人既尚有繼承人吳珠平存在，非屬無人繼承，揆諸首揭規定說
    明，本件聲請人遽以聲請指定國有財產局為遺產管理人等，於法自有未合，應予
    駁回。
四、依非訟事件法第八條第一項前段，裁定如主文。
中　　　華　　　民　　　國　　九十四　　年　　　五　　　月　　二十三　　日
                              臺灣臺中地方法院家事法庭
~B法　　　官　簡賢坤
右為正本係照原本作成。
如不服本裁定應於送達後十日內向本院提出抗告狀，並繳納抗告費（須附繕本）。
中　　　華　　　民　　　國　　九十四　　年　　　五　　　月　　二十三　　日
~B法院書記官
